臺灣基隆地方法院民事裁定  
110年度亡字第32號
聲  請  人  臺灣基隆地方檢察署檢察官

代  理  人  王嘉瑜  
失  蹤  人  楊柱雲  

上列聲請人聲請宣告失蹤人楊柱雲死亡事件，本院裁定如下：
    主    文
楊柱雲（男，民國前00年0月0日生，身分證統一編號：Z0000000
00號，最後設籍處所：基隆市○○區○○街000巷00號）於民國102年
2月13日下午12時死亡。
聲請程序費用由楊柱雲之遺產負擔。
    理    由
一、聲請意旨略以：失蹤人楊柱雲年滿80歲，原住花蓮市花蓮里
    1鄰，於民國38年2月17日遷入基隆市○○區○○街000巷00號，
    而失蹤人於99年2月13日起列為查詢之失蹤人口，復經基隆○
    ○○○○○○○於109年10月8日派員至上址進行查訪，發現該址現
    已拆除，訪談里長亦不知失蹤人去向。又失蹤人非國軍退除
    役官兵輔導委員會列管照顧之榮民，並無入出境紀錄，尚無
    被安置及請領生活補助等紀錄，且迄今無任何勞工保險投保
    紀錄，復經衛生福利部中央健康保險署查詢，失蹤人無申辦
    晶片健保卡紀錄，並無至衛生福利部基隆醫院或長庚醫療財
    團法人基隆長庚紀念醫院之就醫紀錄，基隆市立殯葬管理所
    亦均查無相符資料。失蹤人迄今失蹤已逾3年，爰依法聲請
    宣告失蹤人楊柱雲死亡等語。
二、按失蹤人失蹤滿7年後，法院得因利害關係人或檢察官之聲
    請，為死亡之宣告；失蹤人為80歲以上者，得於失蹤滿3年
    後，為死亡之宣告，民法第8條第1項、第2項定有明文。又
    法院准許宣告死亡之聲請，應公示催告，家事事件法第156
    條第1項復有明定。而此公示催告應公告之，該公告應揭示
    於法院公告處、資訊網路及其他適當處所；法院認為必要時
    ，並得命登載於公報或新聞紙，或用其他方法公告之；其報
    明期間，自前項揭示之日起，應有6個月以上，但失蹤人滿
    百歲者，其陳報期間，得定為自揭示之日起二個月以上，此
    觀之家事事件法第156條第3項準用同法第130條第4項、第5
    項規定即明。查聲請人主張之前揭事實，業據其提出失蹤人
    舊戶籍資料及現戶全戶戶籍資料、基隆市警察局第二分局第
    三組失蹤人口系統--資料報表、內政部移民署109年9月28日
    移署資字第1090103151號函、基隆市衛生局109年12月9日基
    衛醫壹字第1090401702號函、衛生福利部中央健康保險署10
    9年9月29日健保北字第1090013790號函、勞動部勞工保險局
    109年9月28日保費資字第10913496970號函、基隆市政府109
    年9月28日基府社老貳字第1090247364號函、國軍退除役官
    兵輔導委員會基隆市榮民服務處109年9月21日基市處字第10
    90004058號函暨函附建國里里長王雅蘭對失蹤人住居情形訪
    談筆錄、基隆市中正區公所109年9月29日基中社字00000000
    00號函、基隆市立殯葬管理所109年10月6日基殯火字第1090
    001912號函各1份為證，自堪信為真實。失蹤人楊柱雲年已
    逾80歲，其自99年2月13日被列為查詢之失蹤人口後，迄今
    既行方不明已逾3年，則聲請人聲請對失蹤人楊柱雲為死亡
    之宣告，核與前開條文尚無不合，應予准許。又本院已定3
    個月期間對失蹤人楊柱雲為宣告死亡之公示催告，並於110
    年5月27日將該公示催告揭示於本院牌示處並將該公告登載
    於司法院網站，現申報期間屆滿3個月，未據失蹤人陳報其
    生存或知失蹤人生死者陳報其所知，亦經本院依職權查明無
    訛，有本院查詢資料在卷可稽，本院自應依法宣告失蹤人死
    亡。
三、次按宣告死亡之裁定應確定死亡之時，家事事件法第159條
    定有明文。而受死亡宣告者，以判決內所確定死亡之時，推
    定其為死亡；前項死亡之時，應為前條各項所定期間最後日
    終止之時。但有反證者，不在此限，民法第9條亦有明定。
    本件失蹤人楊柱雲自99年2月13日失蹤，計至102年2月13日
    止失蹤屆滿3年，故應推定該日下午12時為其死亡之時，爰
    依法宣告楊柱雲於102年2月13日下午12時死亡。
四、依家事事件法第154條第3項、第159條第1項，裁定如主文。
中　　華　　民　　國　　110 　年　　10　　月　　4 　　日
                   家事法庭     法  官　黃永定  
以上正本係照原本作成。
如對本裁定抗告須於裁定送達後10日內向本院提出抗告狀。
中　　華　　民　　國　　110 　年　　10　　月　　4 　　日
                                書記官　佘筑祐